臺灣臺北地方法院民事裁定
109年度重家繼訴字第33號
上  訴  人  蔡珍珍  



上列上訴人即原告與被上訴人即被告周鄭秋香等間請求繼承回復
等事件，上訴人對本院於民國110年11月11日所為之109年度重家
繼訴字第33號民事判決不服，提起上訴，本院裁定如下：
    主  文
上訴人應於收受本裁定之日起七日內，繳納第一審裁判費新臺幣
參萬零柒拾肆元、第二審裁判費新臺幣壹拾玖萬肆仟貳佰貳拾元
，逾期未繳，即駁回上訴。
    理  由
一、按訴訟標的之價額，由法院核定。核定訴訟標的之價額，以
    起訴時之交易價額為準；無交易價額者，以原告就訴訟標的
    所有之利益為準。以一訴主張數項標的者，其訴訟標的之價
    額合併計算之。但所主張之數項標的互相競合或應為選擇者
    ，其訴訟標的價額，應依其中價額最高者定之，民事訴訟法
    第77條之1第1項、第2項、第77條之2第1項分別有明文。上
    開規定，依家事事件法第51條規定，於家事訴訟事件準用之
    。
二、本件上訴人起訴時請求：「⑴被告周鄭秋香應將其名下座落
    於臺北市○○區○○段○○段000地號土地（權利範圍：10000分之
    145）及其上同地段1905建號建物（門牌號碼臺北市○○區○○
    街000號5樓之1，下稱系爭房地）之所有權登記返還予全體
    繼承人。⑵被告周鄭秋香、周宜旋、周鈺婷應共同返還7,114
    ,226元予原告，及自起訴狀繕本送達翌日起至清償日止，按
    年息百分之五計算之利息。」，經本院判決駁回其訴及假執
    行之聲請，上訴人提起上訴，查系爭房地約可估算為12,459
    ,090元（詳如附表一所示），上訴人訴之聲明訴訟標的價額
    即上訴利益及依家事事件法第51條、民事訴訟法第77條之16
    第1項前段之規定應徵之第一審、第二審裁判費均如附表二
    所示，尚應補繳第一審裁判費30,074元、第二審裁判費194,
    220元，未據上訴人繳納。茲依家事事件法第51條，民事訴
    訟法第442條第2 項前段規定，限上訴人於收受本裁定送達
    後7日內，逕向本院如數補繳，逾期不繳，即駁回上訴，特
    此裁定。
中　　華　　民　　國　　110 　年　　12　　月　　13　　日
                  家事法庭  法　官　潘英芳
以上正本證明與原本無異。
如不服本裁定關於核定訴訟標的價額部分，應於送達後10日內向
本院提出抗告狀，並繳納抗告費新臺幣1,000 元；其餘關於命補
繳裁判費部分，不得抗告。
中　　華　　民　　國　　110 　年　　12　　月　　13　　日
                            書記官　李一農
附表一：
編號 財產標的 面積 權利範圍 核定價額   1 臺北市○○區○○段0○段000地號土地 1,488平方公尺 10000分之290 1,245,909元，詳如說明   2 臺北市○○區○○段0○段0000○號 105.14平方公尺 全部  說明： 一、經本院依職權查詢内政部不動產交易實價登錄網站，與系爭房地條件相似之鄰近房地交易價格，其每平方公尺單價為118,500元，有系爭房地謄本及查詢資料在卷可稽，依此計算，系爭房地於起訴時交易價值為12,459,090元（計算式：118,500×105.14＝12,459,090元）。 二、因上訴人訴之聲明第一項係請求回復繼承權，所得利益依其應繼分比例為2分之1，即6,229,545元。     

附表二：
聲明 訴訟標的價額 應徵第一審裁判費 應徵第二審裁判費 第一項 6,229,545元 129,480元 194,220元 第二項 7,114,226元   上訴人已繳裁判費  99,406元 0元 應補繳之裁判費  30,074元 194,220元